---
title: "TemperaturaMalaga"
author: "Ángel Fernandez Temiño"
output: html_document
---

```{r setup}
knitr::opts_chunk$set(echo = TRUE)
temp <- read.csv("C:/Users/angel/Desktop/Master UMA/DataScience/Datasets/temp.csv")
library(TTR)
library(forecast)
library(tseries)
```

## Crear y dibujar serie temporal.

Importa la serie de temperaturas en un objeto time series con frecuencia 12 meses y dibuja la serie.

```{r data}
temp.f1 <- ts(temp$tm_min, frequency=12, start = c(2001,1))
plot.ts(temp.f1)
```

## Descomposición de los datos
Seasonal, Trend, Cycle and Residual component
```{r seasonal}
tempDecompose <- decompose(temp.f1)
season <- tempDecompose$seasonal
plot.ts(season, main="Season")
trend <- tempDecompose$trend
plot.ts(trend, main="Trend")
cycle <- tempDecompose$figure
plot.ts(cycle, main="Cycle")  
residual <- tempDecompose$random
plot.ts(residual, main="Residual")

```

## Eliminar la estacionalidad
Para eliminar la estacionalidad usar la función seasadj() de paquete forecast. Dibuja la serie tras esta eliminación.

```{r}
  tempWithoutSeason <- seasadj(tempDecompose)
  plot.ts(tempWithoutSeason)
```

Podemos observar que las temperaturas mínimas se produce un aumento de temperatura media en los meses de verano frente a los meses de invierno.

#Dibujar la serie por meses 
Dibuja graficamente la serie por meses (subserie). ¿Qué interpretas de los gráficos?

```{r}
 ggseasonplot(temp.f1, continuous = TRUE, main="Temperatura según mes")
```

Como podemos ver en la gráfica, el mes de febrero es el mes mas inesperado donde puede oscilar desde temperaturas frías a muy frías. Sin embargo, tambien podemos observar que en los meses de julio y agosto siempre se encontrarán las temperaturas mas altas de todo el año.

## ARIMA
El ajuste de un modelo ARIMA requiere que la serie sea estacionaria. Usa adf.test para comprobar si la serie que estamos analizando es estacionaria.

```{r}
  adf.test(temp.f1)
  adf.test(season)
  adf.test(tempWithoutSeason)
```

## Métodos de predicción
Usa los siguientes métodos de predicción y representa graficamente dicha predicción.

```{r}
  avMethod <- meanf(temp.f1, 10)
  plot(avMethod, main = "Average method")
  nai <- naive(temp.f1, 10)
  plot(nai, main = "Naïve  method")
  snai <- snaive(temp.f1, 35)
  plot(snai, main = "Seasonal naïve method")
  drift <- rwf(temp.f1, 30, drift = TRUE)
  plot(drift, main = "Drift  method")
```

## Ajuste estacional
Extrae conclusiones del análisis de las distintas predicciones. -Ajusta estacionalmente la serie temporal estimando el componente estacional y restando el componente estacional estimado de la serie temporal original. Dibuja la serie obtenida.

```{r}
tempAjustada <- temp.f1 - season

plot(tempAjustada)
```
Como podemos ver nos encontrabamos con una dataset estacional y como podemos ver, a la hora de quitarle la componente estacionalidad cambia competamente.

## HoltWinters
Utiliza el método de suavizado exponencial de HoltWinters para hacer predicción. Dibuja la preducción. Utiliza distintos valores para alpha y para beta.

```{r}
 holtwinters1 <- HoltWinters(temp.f1, alpha = 0.1, beta = TRUE, gamma = TRUE)
 plot(holtwinters1, main="alpha = 0.1 && beta = TRUE")
 holtwinters2 <- HoltWinters(temp.f1, alpha = 0.5, beta = FALSE, gamma = TRUE)
 plot(holtwinters2, main="alpha = 0.5 && beta = FALSE")
 holtwinters3 <- HoltWinters(temp.f1, alpha =1, beta = FALSE, gamma = TRUE)
 plot(holtwinters3, main="alpha = 1 && beta = FALSE")
```

## Predicción a partir de HoltWinters
Utiliza el método de forecast.HoltWinters para ver la predicción para los 2 años sigueintes a los que tenemos en la serie.

```{r}
  plot(forecast(holtwinters1), 24)
  plot(forecast(holtwinters2), 24)
  plot(forecast(holtwinters3), 24)
```